最　高　行　政　法　院　裁　定
                                      100年度裁字第992號
再 審原 告  泉聯建設有限公司
代　表　人　蔡泉榮
再 審被 告  臺北市政府
代　表　人　郝龍斌
訴訟代理人　李富湧　律師
上列當事人間回饋金事件，再審原告對於中華民國99年12月9日
本院99年度判字第1315號判決，提起再審之訴，本院裁定如下：
　　主  文
再審之訴駁回。
再審訴訟費用由再審原告負擔。
　　理  由
一、按提起再審之訴，應依行政訴訟法第277條第1項第4款之規
    定表明再審理由，此為必須具備之程式。所謂表明再審理由
    ，必須指明確定判決有如何合於法定再審事由之具體情事，
    始為相當。倘僅泛言有何條款之再審事由，而無具體情事者
    ，尚難謂已合法表明再審理由。如未表明再審理由，法院無
    庸命其補正。又行政訴訟法第273條第1項第1款所謂「適用
    法規顯有錯誤」，係指依確定的事實適用法規錯誤而言，且
    必須是原確定判決所適用之法規與該案應適用之法規相違背
    ，或與司法院解釋、本院判例有所牴觸者，始足當之，並不
    包括認定事實的瑕疵、法律上見解之歧異、判決不備理由或
    理由矛盾等問題。又原確定判決如已明確說明其適用法律之
    見解，並就當事人主張之法律見解，說明其不採之理由，且
    原確定判決所採見解與司法院解釋、本院判例及通說見解均
    無牴觸者，當事人如仍堅持其於原訴訟程序主張之歧異見解
    作為再審理由，亦難謂對原確定判決如何「適用法規顯有錯
    誤」，已有具體指摘，仍應認其再審之訴不合法。
二、本件再審原告於民國93年7月28日擬具水土保持計畫，就坐
    落臺北市○○區○○段○○段126號、127號、160號、161號
    、162號等5筆山坡地（下稱系爭土地），申請再審被告核發
    雜項建築執照，經再審被告審查通過，再審原告復於94年2
    月24日領得94建字第0088號建造執照。再審被告依山坡地開
    發利用回饋金繳交辦法（下稱回饋金繳交辦法）及其公告之
    臺北市山坡地開發利用繳交回饋金之乘積比率，以94年5月
    11日府建三字第09403523500號函核定再審原告需繳交山坡
    地開發利用回饋金新臺幣21,349,530元。再審原告不服，循
    序提起行政訴訟，原審法院以94年度訴字第3442號判決駁回
    ，嗣經本院以97年度判字第719號判決廢棄發回原審法院更
    為審理，原審法院再以97年度訴更一字第85號判決（下稱原
    判決）駁回其訴，再審原告仍不服，向本院提起上訴，經本
    院以99年度判字第1315號判決駁回而告確定（下稱原確定判
    決）。再審原告又以原確定判決有行政訴訟法第273條第1項
    第1款所規定之事由，向本院提起再審之訴。
三、再審原告主張原確定判決有行政訴訟法第273條第1項第1款
    所定事由，對之提起再審之訴，經核其再審訴狀所表明再審
    理由，略以系爭土地位於木柵二期重劃區，再審原告於已完
    成市地重劃之山坡上興建房屋，無須依申請開發建築用地許
    可之程序辦理，得逕行申請雜項執照，本件既無須向目的事
    業主管機關申請開發利用許可，自無繳交回饋金問題，詎原
    確定判決未依臺北市山坡地開發建築要點及內政部86年12月
    18日台內營字第8689280號函釋意旨，卻援引水土保持法第6
    條規定，率認再審原告係申請開發許可後再取得建造執照，
    自屬本件水土保持義務人，就系爭土地開發利用為回饋金繳
    交義務人之見解，其判決自屬適用法規顯有錯誤之違法等語
    。
四、惟查原確定判決理由已論明：再審原告係申請開發許可後再
    取得建造執照，原判決據以認定其所提之水土保持計畫係根
    據水土保持法第12條規定而為，尚非無據。再審原告空言主
    張係依山坡地開發建築要點第8點第1項之規定，且本件依內
    政部86年12月18日台內營字第8689280號函釋、臺北市山坡
    地開發建築要點第7條至第9條等規定，不必申請開發許可，
    核無足取。又縱使原判決對再審被告上開審查程序之說明較
    為簡略，致原判決認定再審原告之水土保持計畫忽向工務局
    提送、忽向建設局提送之誤會，亦與判決理由矛盾有間，再
    審原告主張原判決於此部分之理由有矛盾之違法，亦非可採
    。另系爭土地固在再審被告辦理「臺北市木柵二期重劃」範
    圍內，然辦理市地重劃係依據平均地權條例及市地重劃實施
    辦法等法令規定，其所辦理之「開發」內容，悉依各該相關
    法令而定；至山坡地開發利用者應繳交之回饋金，係依森林
    法第48條之1及其授權之回饋金繳交辦法之規定，二者規範
    目的及適用之法令均不相同。且回饋金繳交辦法之適用，與
    是否破壞森林、原生表土無關，應以其開發是否應依水土保
    持法第12條規定擬具水土保持計畫經主管機關許可開發為判
    斷依據等語。經核前揭再審理由，無非仍執與上訴意旨雷同
    且經原確定判決所不採之陳詞，以其主觀歧異見解，對於原
    確定判決認定事實及適用法律之職權行使，泛指為適用法規
    錯誤，尚難謂對於原確定判決究有如何合於行政訴訟法第27
    3條第1項第1款所謂「適用法規顯有錯誤」之情事，已有具
    體指摘，依首揭規定及說明，其再審之訴自非合法。
五、依行政訴訟法第278條第1項、第104條、民事訴訟法第95條
    、第78條，裁定如主文。
中　　華　　民　　國　　100　 年　　4　　 月　　21　　日
                    最高行政法院第四庭
                        審判長法官　吳　明　鴻
                              法官　林　茂　權
                              法官　侯　東　昇
                              法官　黃　秋　鴻
                              法官　陳　國　成

以  上  正  本  證  明  與  原  本  無  異
中　　華　　民　　國　　100　 年　　4　　 月　　22　　日
　　　　　　　　　　　　　　　書記官　吳　玫　瑩